【裁判字號】    95,易,630
【裁判日期】    950630
【裁判案由】    竊盜
【裁判全文】
臺灣彰化地方法院刑事判決               95年度易字第630號
公  訴  人  臺灣彰化地方法院檢察署檢察官
被      告  丙○○
                      號
                    （
上列被告因竊盜案件，經檢察官聲請簡易判決處刑（95年度偵字
第4163號），本院員林簡易庭認不宜以簡易判決處刑（95年度員
簡字第283 號），簽移本院刑事庭依通常程序審理，暨檢察官移
送併案審理（臺灣臺中地方法院檢察署95年度偵字第12000 號）
，被告於本院準備程序中就被訴事實為有罪之陳述，經本院合議
庭裁定改依簡式審判程序審理，並判決如下：
    主    文
丙○○連續結夥三人以上，攜帶兇器竊盜，累犯，處有期徒刑壹
年陸月。
扣案之美工刀貳支、一字起子壹支及電線剪壹支，均沒收之。
    事實及理由
一、犯罪事實：
    丙○○前因竊盜案件，經本院判處有期徒刑8 月，緩刑4 年
    確定；緩刑期內又分別因竊盜、施用毒品案件，經臺灣臺中
    地方法院各判處有期徒刑9 月、6 月確定，嗣經定應執行有
    期徒刑1 年2 月確定，並與上開緩刑經撤銷後之有期徒刑8
    月接續執行，已於民國92年2 月18日假釋出監付保護管束，
    並於92年9 月12日保護管束期滿未經撤銷假釋，視為執行完
    畢。詎由不知悔改，竟基於意圖為自己不法所有之概括犯意
    ，先後為下列竊盜行為：
  (一)於95年4 月25日17時許，獨自自無門扇之門進入乙○○所有
    ，甫以法拍屋方式購得而尚未居住，位在彰化縣溪湖鎮○○
    里○○路12巷107 號之房屋內，並在屋內取得客觀上足以對
    人生命、身體構成威脅，可作兇器使用之鐵鎚、鐵鑿、拔釘
    器、鏟子各1 支作為工具，竊取乙○○所有之不銹鋼水桶1
    個，惟尚未得手即為乙○○發覺報警當場查獲，並扣得供其
    本件犯罪所用，但非其所有之鐵鎚、鐵鑿、拔釘器、鏟子各
    1 支。
  (二)於95年5 月24日14時許，在臺中市西屯區○○○○路12號前，
    持客觀上足以對人生命、身體構成威脅，可作兇器使用之一
    字起子1 支，啟動翔安金屬企業股份有限公司所有停放上址
    之6152-HU 號自小貨車之電門，而竊取自小貨車1 部，得手
    後供己使用。
  (三)於95年5 月29日18時許，丙○○承前之概括犯意，並與劉哲
    成、陳志明、鄭隆興共同基於意圖為自己不法所有之犯意聯
    絡，由丙○○駕駛上開竊得之自小貨車，搭載不知該車為贓
    物之劉哲成、陳志明、鄭隆興，共同持客觀上足以對人生命
    、身體構成威脅，可作兇器使用之攜美工刀2 支、起子2 支
    、斜口剪1 支、電線剪1 支，至位在臺中縣龍井鄉○○路○
    段88號「臺灣加油站」，由該加油站圍籬之缺口進入加油站
    ，由丙○○動手竊取紀皆得所有之銅線1.5 公斤，陳志明動
    手竊取鋁製茶几1 台，劉哲成、鄭隆興則在現場把風，得手
    後，尚未離開現場前，即為警據報在上址當場查獲，並扣得
    丙○○所有，供本件竊盜犯罪所用之美工刀2 支、一字起子
    1 支、電線剪1 支，及非丙○○、劉哲成、陳志明、鄭隆興
    所有之起子、斜口剪各1 支（以上均未扣存於本案），及渠
    等竊盜所得之銅線1.5 公斤及茶几1 台（均經甲○○領回）
    。
二、被告丙○○於準備程序中，先就前揭犯罪事實為有罪之陳述
    ，且所犯係死刑、無期徒刑、最輕本刑為3 年以上有期徒刑
    以外之罪，經本院合議庭依刑事訴訟法第273 條之1 第1 項
    之規定，裁定由法官一人獨任進行簡式審判程序，合先敘明
    。
三、本案之證據；
  (一)證人即被害人乙○○、紀皆得、丁○○、證人陳清陽、證人
    即共犯劉哲成、陳志明、鄭隆興於警詢之證述、證人施盛富
    於偵查中之證述。
  (二)現場及扣案工具照片。
  (三)贓物認領保管單3紙。
  (四)扣案之鐵鎚、鐵鑿、拔釘器、鏟子各1 支、美工刀2 支、起
    子2 支、電線剪1 支、斜口剪1 支。
  (五)警員職務報告書1紙。
  (六)臺中縣警察局竊車失竊（尋獲）電腦輸入單1紙。
  (七)扣押物品目錄表。
  (八)被告於警偵訊及本院審理時之自白。
四、論罪科刑：
    按刑法第321 條第1 項第3 款之攜帶兇器竊盜罪，係以行為
    人攜帶兇器竊盜為其加重條件，此所謂兇器，其種類並無限
    制，凡客觀上足對人之生命、身體、安全構成威脅，具有危
    險性之兇器均屬之，且祇須行竊時攜帶此種具有危險性之兇
    器為已足，並不以攜帶之初有行兇之意圖為必要。螺絲起子
    為足以殺傷人生命、身體之器械，顯為具有危險性之兇器（
    最高法院79年度台上字第5253號判例要旨可供參照）；另按
    兇器不論係於未行竊前即攜帶持有或在竊盜現場臨時持以行
    竊，均應論以攜帶兇器竊盜【75年11月25日（75）廳刑一字
    第995 號函研究意見參見】。是核被告所為如犯罪事實(一)所
    示犯行，係犯刑法第321 條第2 項、第1 項第3 款之攜帶兇
    器竊盜未遂罪；所為如犯罪事實(二)所示犯行，係犯刑法第32
    1 條第1 項第3 款之攜帶兇器竊盜罪；所為如犯罪事實(三)所
    示犯行，係犯刑法第321 條第1 項第3 、4 款之結夥三人以
    上，攜帶兇器竊盜罪。被告與劉哲成、陳志明、鄭隆興就上
    開犯罪事實(三)所示之竊盜犯行，有犯意聯絡及行為分擔，為
    共同正犯。被告先後3 次加重竊盜未遂、既遂之犯行，時間
    緊接，觸犯基本構成要件相同之罪名，顯係基於概括犯意反
    覆為之，為連續犯，應依刑法第56條之規定，從一重論以結
    夥三人以上，攜帶兇器竊盜既遂罪處斷。又被告上開犯罪事
    實中(二)、(三)所示之竊盜犯行，雖未據檢察官提起公訴，惟該
    部分犯行與檢察官起訴經本院論罪部分有連續犯裁判上一罪
    之關係，並經移送併案審理，自均為起訴效力所及，應由本
    院併予審理，附此敘明。末查被告曾因竊盜案件，經本院判
    處有期徒刑8 月，緩刑4 年確定；緩刑期內又分別因竊盜、
    施用毒品案件，經臺灣臺中地方法院各判處有期徒刑9 月、
    6 月確定，嗣經定應執行有期徒刑1 年2 月確定，並與上開
    緩刑經撤銷後之有期徒刑8 月接續執行，已於92年2 月18
    日假釋出監付保護管束，並於92年9 月12日保護管束期滿未
    經撤銷假釋，視為執行完畢，有臺灣高等法院被告前案紀錄
    表1 份附卷可憑，其受此有期徒刑執行完畢後，5 年以內再
    犯有期徒刑以上之罪，為累犯，應依法遞予加重其刑。爰審
    酌被告曾因竊盜案件經法院判刑2 次確定，並經執行完畢，
    竟不知悔改而再犯本案犯行，顯然欠缺守法觀念，及被告犯
    罪目的、手段、犯罪所得財物價值甚鉅（包括1 部自小貨車
    ）、被害人所受損害及犯罪後於偵、審時均自白犯罪之態度
    等一切情狀，量處如主文所示之刑。扣案（扣於另案）之美
    工刀2 支、一字起子1 支、電線剪1 支，均係被告所有，供
    其本案竊盜犯罪所用之物，業據被告供明在卷，爰依刑法第
    38 條 第1 項第2 款諭知沒收；至扣案之鐵鎚、鐵鑿、拔釘
    器、鏟子、起子、斜口剪各1 支，雖係供被告本案犯罪所用
    之物，但被告及其他共犯均否認為渠等所有，則既無其他積
    極證據證明上開扣案物確係被告或其他共犯所有之物，自不
    得併予宣告沒收，附此敘明。
五、應依刑事訴訟法第452 條、第273 條之1 第1 項、第299 條
    第1 項前段、第310 條之2 、第454 條第1 項，刑法第28條
    、第56條、第321 條第1 項第3 、4 款、第47條、第38條第
    1 項第2 款，判決如主文。
六、如不服本判決，應於判決送達後10日內，向本院提出上訴狀
    （須附繕本）。
本案經檢察官鮑慧忠到庭執行職務。
中    華    民    國    95    年    6     月    30    日
                  刑事第一庭  法  官  吳永梁
以上正本證明與原本無異。
如不服本判決，應於送達後10日內向本院提出上訴狀（須附繕本
），上訴於臺灣高等法院臺中分院。
告訴人或被害人對於判決如有不服具備理由請求檢察官上訴者，
其上訴期間之計算係以檢察官收受判決正本之日期為準。
中    華    民    國    95    年    7     月     3    日
                              書記官  陳美敏
附錄論罪科刑法條全文：
中華民國刑法第321條
犯竊盜罪而有左列情形之一者，處6 月以上、5 年以下有期徒刑
：
一  於夜間侵入住宅或有人居住之建築物、船艦或隱匿其內而犯
    之者。
二  毀越門扇、牆垣或其他安全設備而犯之者。
三  攜帶兇器而犯之者。
四  結夥三人以上而犯之者。
五  乘火災、水災或其他災害之際而犯之者。
六  在車站或埠頭而犯之者。
前項之未遂犯罰之。


司法院資訊處製作；財團法人民間司法改革基金會備份。
